sl-SI: Vključene komponente v kompletu otroškega orodja: Priložene baterije; Kladivo; Zaščitna čelada; Kartice z navodili/projekti; Vodna tehtnica; Merilni trak/ravnilo; Žeblji/vijaki/matice (igralni pritrdilni elementi); Matice in vijaki; Klešče; Zaščitna očala; Žaga; Izvijač; Pas/predpasnik za orodje; Škatla za orodje/kovček za prenašanje; Igralni vrtalnik; Leseni kosi/plošče iz pene; Delovna miza; Ključ; Drugo
en: Toy tool set components included: Batteries included; Hammer; Hard hat; Instruction/project cards; Level; Measuring tape/ruler; Nails/screws/bolts (toy fasteners); Nuts & bolts; Pliers; Safety goggles; Saw; Screwdriver; Tool belt/apron; Toolbox/carry case; Toy drill; Wood pieces/foam boards; Workbench; Wrench; Other
it: Componenti del set di strumenti giocattolo inclusi: Batterie incluse; Martello; Elmetto; Schede di istruzioni/progetto; Livella; Metro a nastro/righello; Chiodi/viti/bulloni (elementi di fissaggio giocattolo); Dadi e bulloni; Pinze; Occhiali di sicurezza; Sega; Cacciavite; Cintura porta attrezzi/grembiule; Cassetta degli attrezzi/custodia; Trapano giocattolo; Pezzi di legno/pannelli in schiuma; Banco da lavoro; Chiave inglese; Altro
pt-PT: Componentes do conjunto de ferramentas de brincar incluídos: Pilhas incluídas; Martelo; Capacete de proteção; Cartões de instruções/projetos; Nível; Fita métrica/régua; [Pregos/parafusos/porcas (fixadores de brincar), Pregos/parafusos/porcas (fixadores de brincar)]; Porcas e parafusos; Alicate; Óculos de proteção; Serrote; Chave de fendas; Cinto/avental de ferramentas; Caixa de ferramentas/estojo de transporte; Berbequim de brincar; Peças de madeira/placas de espuma; Bancada de trabalho; Chave inglesa; Outro
el: Περιλαμβάνονται είδη σετ εργαλείων παιχνιδιού: Περιλαμβάνονται μπαταρίες; Σφυρί; Κράνος; Κάρτες οδηγιών/έργων; Αλφάδι; Μεζούρα/χάρακας; Καρφιά/βίδες/μπουλόνια (συνδετήρες παιχνιδιού); Παξιμάδια & μπουλόνια; Πένσα; Γυαλιά ασφαλείας; Πριόνι; Κατσαβίδι; Ζώνη εργαλείων/ποδιά; Εργαλειοθήκη/θήκη μεταφοράς; Δράπανο-παιχνίδι; Κομμάτια ξύλου/αφρώδεις πίνακες; Πάγκος εργασίας; Γαλλικό κλειδί; Άλλο
tr: Dahil olan oyuncak alet seti bileşenleri: Piller dahil; Çekiç; Baret; Talimat/proje kartları; Su terazisi; Mezura/cetvel; Çiviler/vidalar/cıvatalar (oyuncak bağlantı elemanları); Somunlar ve cıvatalar; Pense; Güvenlik gözlüğü; Testere; Tornavida; Alet kemeri/önlüğü; Alet çantası/taşıma çantası; Oyuncak matkap; Ahşap parçalar/köpük levhalar; Çalışma tezgahı; İngiliz anahtarı; Diğer
da: Medfølgende komponenter i legetøjsværktøjssæt: Batterier medfølger; Hammer; Sikkerhedshjelm; Vejledning/projektkort; Vaterpas; Målebånd/lineal; Søm/skruer/bolte (legetøjsbeslag); Møtrikker og bolte; Tang; Sikkerhedsbriller; Sav; Skruetrækker; Værktøjsbælte/-forklæde; Værktøjskasse/bærekasse; Legetøjsboremaskine; Træstykker/skumplader; Arbejdsbænk; Skruenøgle; Andet
ja: トイツールセットコンポーネント付き: 電池付属; ハンマー; ヘルメット; 説明書 / プロジェクトカード; 水平器; メジャー / 定規; 釘 / ネジ / ボルト (おもちゃの留め具); ナットとボルト; ペンチ; 安全ゴーグル; のこぎり; ドライバー; ツールベルト / エプロン; ツールボックス / キャリーケース; おもちゃのドリル; 木片 / フォームボード; ワークベンチ; レンチ; その他
sk-SK: Komponenty sady hračkárskeho náradia v cene: Vrátane batérií; Kladivo; Ochranná prilba; Karty s návodom/projektom; Vodováha; Meracie pásmo/pravítko; [Klince/skrutky/matice (hračkárske spojovacie prvky), Klince/skrutky/matice (hračkárske spojovacie prvky), Klince/skrutky/matice (hračkárske spojovacie prvky), Klince/skrutky/matice (hračkárske spojovacie prvky)]; Matice a skrutky; Kliešte; Ochranné okuliare; Píla; Skrutkovač; Opasok na náradie/zástera; Skrinka na náradie/puzdro na prenášanie; Hračkárska vŕtačka; Drevené diely/penové dosky; Pracovný stôl; Kľúč; Iné
fi: Mukana tulevat leikkityökalusetin osat: Paristot sisältyvät; Vasara; Suojakypärä; Ohje-/projektikortit; Vatupassi; Mittanauha/viivoitin; Naulat/ruuvit/pultit (lelu); Mutterit ja pultit; Pihdit; Suojalasit; Saha; Ruuvimeisseli; Työkaluvyö/esiliina; Työkalupakki/kantolaukku; Leluporakone; Puuosat / vaahtomuovilevyt; Työpenkki; Jakoavain; Muu
es: Componentes incluidos en el set de herramientas de juguete: Pilas incluidas; Martillo; Casco; Tarjetas de instrucciones/proyectos; Nivel; Cinta métrica/regla; Clavos/tornillos/pernos (fijaciones de juguete); Tuercas y pernos; Alicates; Gafas de seguridad; Sierra; Destornillador; Cinturón/delantal de herramientas; Caja de herramientas/estuche de transporte; Taladro de juguete; Piezas de madera/paneles de espuma; Banco de trabajo; Llave inglesa; Otro
fr: Pièces comprises dans le coffret d'outils pour enfants: Piles incluses; Marteau; Casque de chantier; Cartes d’instructions/de projets; Niveau; Mètre ruban/règle; Clous/vis/boulons (fixations jouets); Écrous et boulons; Pinces; Lunettes de protection; Scie; Tournevis; Ceinture d’outils/tablier; Boîte à outils/étui de transport; Perceuse jouet; Pièces de bois/planches en mousse; Établi; Clé; Autre
vi: Các thành phần đi kèm trong bộ dụng cụ sửa chữa đồ chơi: Kèm theo pin; Búa; Mũ bảo hộ; Thẻ hướng dẫn/dự án; Thước thủy; Thước cuộn/thước kẻ; Đinh/ốc vít/bu lông (dụng cụ chốt đồ chơi); Đai ốc & bu lông; Kìm; Kính bảo hộ; Cưa; Tua vít; Thắt lưng/tạp dề đựng dụng cụ; Hộp dụng cụ/hộp đựng; Máy khoan đồ chơi; Mảnh gỗ/bảng xốp; Bàn làm việc; Cờ lê; Khác
bg-BG: Включени компоненти в комплект детски инструменти: Включени батерии; Чук; Предпазна каска; Инструкции / карти за проекти; Нивелир; Рулетка/линия; Пирони/винтове/болтове (крепежни елементи за играчки); Гайки и болтове; Клещи; Предпазни очила; Трион; Отвертка; Колан/престилка за инструменти; Кутия/калъф за инструменти; Детска бормашина; Дървени части / дъски от пяна; Работна маса; Гаечен ключ; Друго
ko: 장난감 공구 세트 구성품 포함: 배터리 포함; 망치; 안전모; 설명서/프로젝트 카드; 수평기; 줄자/자; 못/나사/볼트(장난감 패스너); 너트 및 볼트; 펜치; 안전 고글; 톱; 드라이버; 공구 벨트/앞치마; 공구 상자/휴대용 케이스; 장난감 드릴; 목재 조각/폼 보드; 작업대; 렌치; 기타
hu: Játék szerszámkészlet darabjai a csomagban: Elemekkel; Kalapács; Védősisak; Útmutató/projektkártyák; Vízmérték; Mérőszalag/vonalzó; Szögek/csavarok/anyák (játék kötőelemek); Csavarok és anyák; Fogó; Védőszemüveg; Fűrész; Csavarhúzó; Szerszámos öv/kötény; Szerszámosláda/hordtáska; Játékfúró; Fadarabok/hablapok; Munkapad; Csavarkulcs; Egyéb
th: ส่วนประกอบของชุดเครื่องมือของเล่นที่รวมอยู่ในชุด: มีแบตเตอรี่ให้; ค้อน; หมวกนิรภัย; การ์ดแนะนำ/โปรเจกต์; ระดับน้ำ; สายวัด/ไม้บรรทัด; ตะปู/สกรู/สลักเกลียว (ตัวยึดของเล่น); น็อตและสลักเกลียว; คีม; แว่นตานิรภัย; เลื่อย; ไขควง; เข็มขัดเก็บเครื่องมือ/ผ้ากันเปื้อน; กล่องเครื่องมือ/กล่องพกพา; สว่านของเล่น; ชิ้นไม้/แผ่นโฟม; โต๊ะช่าง; ประแจ; อื่นๆ
de: Enthaltene Komponenten des Spielwerkzeug-Sets: Batterien inklusive; Hammer; Schutzhelm; Anleitungs-/Projektkarten; Wasserwaage; Maßband/Lineal; Nägel/Schrauben/Bolzen (Spielzeug-Befestigungen); Muttern & Bolzen; Zange; Schutzbrille; Säge; Schraubendreher; Werkzeuggürtel/-schürze; Werkzeugkasten/Tragekoffer; Spielzeugbohrer; Holzstücke/Schaumstoffplatten; Werkbank; Schraubenschlüssel; Sonstiges
ro-RO: Componente incluse în trusa de scule de jucărie: Baterii incluse; Ciocan; Cască de protecție; Fișe cu instrucțiuni/proiecte; Nivelă; Ruletă/riglă; Cuie/șuruburi/bolțuri (elemente de fixare de jucărie); Piulițe și șuruburi; Clește; Ochelari de protecție; Ferăstrău; Șurubelniță; Curea/șorț pentru scule; Cutie de scule/geantă de transport; Bormașină de jucărie; Piese de lemn/plăci din spumă; Banc de lucru; Cheie; Altele
zh-TW: 包含玩具工具組組件: 內含電池; 鐵鎚; 安全帽; 說明書/專案卡; 水平儀; 捲尺/直尺; 釘子/螺絲/螺栓 (玩具緊固件); 螺帽與螺栓; 鉗子; 護目鏡; 鋸子; 螺絲起子; 工具帶/圍裙; 工具箱/收納盒; 玩具電鑽; 木塊/發泡板; 工作台; 扳手; 其他
nl: Inbegrepen onderdelen speelgoedgereedschapset: Inclusief batterijen; Hamer; Veiligheidshelm; Instructie-/projectkaarten; Waterpas; Meetlint/liniaal; Spijkers/schroeven/bouten (speelgoedbevestigingsmateriaal); Moeren en bouten; Tang; Veiligheidsbril; Zaag; Schroevendraaier; Gereedschapsgordel/-schort; Gereedschapskist/-koffer; Speelgoedboor; Houten stukken/schuimborden; Werkbank; Moersleutel; Overig
zh-CN: 包括玩具工具套装组件: 随附电池; 锤子; 安全帽; 说明/项目卡片; 水平尺; 卷尺/直尺; 钉子/螺丝/螺栓（玩具紧固件）; 螺母和螺栓; 钳子; 安全护目镜; 锯子; 螺丝刀; 工具带/围裙; 工具箱/手提箱; 玩具电钻; 木块/泡沫板; 工作台; 扳手; 其他
hr-HR: Uključene komponente seta dječjeg alata: Baterije uključene; Čekić; Zaštitna kaciga; Kartice s uputama/projektima; Libela; Mjerna traka / ravnalo; Čavli / vijci / matice (za igru); Matice i vijci; Kliješta; Zaštitne naočale; Pila; Odvijač; Pojas za alat / pregača; Kutija za alat / torbica; Bušilica (igračka); Drveni komadi / pjenaste ploče; Radni stol; Ključ; Ostalo
ru: Состав набора игрушечных инструментов: Батарейки в комплекте; Молоток; Каска; Инструкции/карточки проектов; Уровень; Рулетка/линейка; Гвозди/винты/болты (игрушечные крепления); Гайки и болты; Плоскогубцы; Защитные очки; Пила; Отвертка; Пояс для инструментов / фартук; Ящик для инструментов / кейс; Игрушечная дрель; Деревянные детали / пенопластовые доски; Верстак; Гаечный ключ; Другое
nb: Inkluderte deler i lekeverktøysett: Batterier inkludert; Hammer; Hjelm; Instruksjons-/prosjektkort; Vater; Målebånd/linjal; Spiker/skruer/bolter (lekefester); Muttere og bolter; Tang; Vernebriller; Sag; Skrutrekker; Verktøybelte/-forkle; Verktøykasse/bæreveske; Lekedrill; Trebiter/skumplater; Arbeidsbenk; Skiftenøkkel; Annet
sv: Delar i leksaksverktygsset som ingår: Batterier ingår; Hammare; Skyddshjälm; Instruktions-/projektkort; Vattenpass; Måttband/linjal; Spikar/skruvar/bultar (leksaksfästen); Muttrar och bultar; Tång; Skyddsglasögon; Såg; Skruvmejsel; Verktygsbälte/-förkläde; Verktygslåda/bärväska; Leksaksborrmaskin; Träbitar/skumskivor; Arbetsbänk; Skiftnyckel; Övrigt
pt-BR: Componentes do conjunto de ferramentas de brinquedo incluídos: Pilhas/baterias incluídas; Martelo; Capacete de segurança; Cartões de instrução/projeto; Nível; Fita métrica/régua; Pregos/parafusos/porcas (fixadores de brinquedo); Porcas e parafusos; Alicate; Óculos de proteção; Serra; Chave de fenda; Cinto de ferramentas/avental; Caixa de ferramentas/estojo de transporte; Furadeira de brinquedo; Peças de madeira/placas de espuma; Bancada de trabalho; Chave inglesa; Outros
lt-LT: Pridedami žaislinio įrankių rinkinio komponentai: Baterijos pridedamos; Plaktukas; Apsauginis šalmas; Instrukcijų / projektų kortelės; Gulsčiukas; Matavimo juosta / liniuotė; Vinys / varžtai / sraigtai (žaislinės tvirtinimo detalės); Veržlės ir varžtai; Replės; Apsauginiai akiniai; Pjūklas; Atsuktuvas; Įrankių diržas / prijuostė; Įrankių dėžė / nešiojimo dėklas; Žaislinis grąžtas; Medžio dalys / putplasčio lentos; Darbastalis; Veržliaraktis; Kita
pl: Dołączone elementy zestawu zabawkowych narzędzi: Baterie w zestawie; Młotek; Kask; Instrukcje/karty projektów; Poziomica; Taśma miernicza/linijka; Gwoździe/wkręty/śruby (zabawkowe elementy złączne); Nakrętki i śruby; Szczypce; Okulary ochronne; Piła; Śrubokręt; Pas na narzędzia/fartuch; Skrzynka na narzędzia/walizka transportowa; Zabawkowa wiertarka; Elementy drewniane/płyty piankowe; Stół warsztatowy; Klucz; Inne
cs: Komponenty obsažené v sadě hračkového nářadí: Včetně baterií; Kladivo; Ochranná přilba; Karty s návody/projekty; Vodováha; Měřicí pásmo / pravítko; Hřebíky/šrouby/vruty (hračkové spojovací materiály); Matice a šrouby; Kleště; Ochranné brýle; Pila; Šroubovák; Pás na nářadí / zástěra; Kufřík na nářadí / přenosný kufřík; Hračková vrtačka; Dřevěné dílky / pěnové desky; Pracovní stůl; Klíč; Jiné